臺灣臺中地方法院民事裁定
                                   110年度司繼字第2459號
聲  請  人  龔周明  

受  選任人  林助信律師
上列聲請人聲請為被繼承人鄭黃葉選任遺產管理人事件，本院裁
定如下：
    主      文
選任林助信律師為被繼承人鄭黃葉之遺產管理人。
准對被繼承人鄭黃葉之大陸地區以外繼承人為承認繼承之公示催
告。
被繼承人鄭黃葉之大陸地區以外繼承人，應自前項公示催告最後
揭示於法院公告處、資訊網路及其他適當處所之日起，壹年內承
認繼承。上述期限屆滿，無繼承人承認繼承時，被繼承人鄭黃葉
之遺產，於清償債權並交付遺贈物後，如有賸餘即歸屬國庫。
聲請程序費用由被繼承人鄭黃葉之遺產負擔。
    理      由
一、按繼承開始時，繼承人之有無不明，而無親屬會議或親屬會
    議未於1個月內選定遺產管理人者，利害關係人或檢察官得
    聲請法院選任遺產管理人，並由法院依公示催告程序，定6
    個月以上之期限，公告繼承人，命其於期限內承認繼承，民
    法第1177條、第1178條規定甚明。
二、本件聲請意旨略以：被繼承人鄭黃葉（女、民國00年00月00
    日生、身分證統一編號：Z000000000號、生前最後住所：臺
    中市○區○○路○段000號）於90年10月15日死亡，且其繼承人
    等均先死亡，是否仍有應繼承之人不明，而其親屬會議亦未
    於法定期間內選定遺產管理人，致聲請人無法對被繼承人繼
    承自鄭銅鐘之地上權行使權利，爰基於利害關係人地位，依
    法聲請為被繼承人選任遺產管理人等語，並提出戶籍謄本、
    本院105年度司中調字第1036號調解筆錄、土地登記謄本、
    繼承系統表等為證。
三、經查，聲請人主張其為被繼承人所繼承地上權之土地所有權
    人，且被繼承人之繼承人均先死亡，是否仍有應繼承之人不
    明，而其親屬會議未於法定期間內選定遺產管理人等事實，
    此有聲請人提出前揭書證在卷可證，復經本院依職權調取10
    5年度司繼字第1277號、106年度司繼字第2770號卷宗核閱無
    訛，堪信為真實，從而聲請人聲請選任被繼承人之遺產管理
    人，揆諸前揭法條規定，為有理由，應予准許。經本院函請
    社團法人臺中律師公會推薦有意願擔任本件遺產管理人之人
    選，有林助信律師同意願擔任本件遺產管理人，此有民事陳
    明狀在卷可參。茲審酌林助信為執業律師，非但具有專業知
    識及能力，且與被繼承人所遺遺產間無利害關係，若由其擔
    任本事件之遺產管理人，定能秉持其專業倫理擔當此具公益
    性質之職務，並順利達成管理保存及清算遺產之任務。執此
    ，本院認為由林助信律師擔任被繼承人之遺產管理人，應屬
    妥適，爰選任之。
四、依家事事件法第127條第4項規定，裁定如主文。
中　　華　　民　　國　 110　　年　　11　　月　　18　　日
                  家事法庭  司法事務官　沈珮純
以上正本係照原本作成。
如不服本件裁定，得於裁定書送達之翌日起10日內，以書狀敘述
理由，向本庭提起抗告，並應繳納抗告費新臺幣1,000元。  
中　　華　　民　　國　 110　　年　　11　　月　　18　　日
                                書記官　張琳紫